---
output: 
  html_document:
    output_dir: docs
knit: (function(inputFile, encoding) { 
      out_dir <- 'docs';
      rmarkdown::render(inputFile,
                        encoding=encoding, 
                        output_file=file.path(dirname(inputFile), out_dir, 'index.html')) })
editor_options: 
  chunk_output_type: console
---

```{r setup, include=FALSE}
knitr::opts_chunk$set(echo=FALSE, message=FALSE, warning = FALSE)
library(tidyverse)
```

###  Пельмени
Проект по маголего.

#### о проекте
Практически у каждого народа России есть свой вариант приготовления пельменей, причем нередко его преподносят как национальное блюдо. В рамках этого проекта мы хотим сравнить рецепты приготовления пельменей у разных народов России, выявить основные  сходства и различия, а затем на основе классификации существующих рецептов посмотреть, как соотносятся особенности рецептуры пельменей с генеалогией народов России и с географией их расселения.

#### search
```{r}
library(DT)
library(tidyverse)
df <- read.csv("Пельмени - csv.csv")

df %>%
  select(2:6, 8, 11) -> df1
datatable(df1, filter = 'top', options = list(autoWidth = TRUE))
```


#### cite

Cite this work as the following: